【裁判字號】    89,易,597
【裁判日期】    890704
【裁判案由】    竊盜
【裁判全文】
台灣彰化地方法院刑事判決                          八十九年度易字第五九七號
    公  訴  人  臺灣彰化地方法院檢察署檢察官丁○○
    被      告  甲○○
    選任辯護人  楊振芳律師
右列被告因竊盜案件，經檢察官提起公訴（八十九年度偵字第一四四號），本院判決
如左：
    主  文
甲○○攜帶兇器竊盜未遂，處有期徒刑捌月，緩刑參年，緩刑期內付保護管束。
扣案之工具包壹包（內有美工刀、螺絲起子、老虎鉗、板手等物）沒收。
    事  實
一、甲○○意圖為自己不法之所有，於民國（下同）八十八年十二月十九日凌晨一時
    許，攜帶客觀上足供凶器使用之美工刀、螺絲起子、板手、老虎鉗等工具包一包
    ，侵入乙○○所經營之大原紙器公司位於彰化縣埔心鄉○○村○○路○段四五七
    號無人居住之工廠內（侵入住宅部分未具告訴），著手正欲竊取工廠內之財物時
    ，因觸動警報器，為保全公司巡邏人員丙○○發覺而未遂，經報警後，於同日凌
    晨一時五十分許，在工廠內桌下當場查獲，並扣得甲○○所有，供行竊所用之上
    開工具包一包。
二、案經彰化縣警察局溪湖分局報請臺灣彰化地方法院檢察署檢察官偵查起訴。
    理  由
一、訊據被告矢口否認有於右揭時地竊盜之犯行，辯稱：係因躲雨及抄近路才進入上
    開工廠內，並非入內行竊云云。惟查：右開事實，業據被告於警訊時供承不諱，
    且證人即保全人員丙○○迭於警訊時及本院審理中證稱：因警報器在響，我前往
    查看，發現甲○○躲在廠房內之桌子底下，我同事說要打電話報警，他（甲○○
    ）拔腿就跑，消音耳機罩二個案發時是放在桌上，工具包則係在他身上查獲的等
    語，是被告果真入內躲雨，當無為保全人員查獲時尚躲在桌下，且一聽說要報警
    處理時隨即拔腿逃跑之理，再徵諸被告係於深夜攜帶美工刀、螺絲起子、板手、
    老虎鉗等工具進入工廠內，衡情應係入內行竊而非入內躲雨，此外，復有上開工
    具包一包扣案及贓物領據一紙、照片一幀附卷可證，被告上開所辯，顯係卸責之
    詞，不足採信，本案事證已臻明確，被告竊盜犯行至堪認定，應依法論科。
二、按美工刀、螺絲起子、板手、老虎鉗等物，客觀上足對人之生命、身體、安全構
    成威脅，自屬凶器之一種。又扣案之消音耳機罩二個，案發當時仍置於廠房內之
    桌子上，並未置於被告實力支配之下，已據證人乙○○、丙○○到庭證述無訛，
    故被告之竊盜行為，應僅是未遂，公訴人認被告係犯竊盜既遂罪，尚有未恰，起
    訴法條應予變更。故核被告甲○○所為，係犯刑法第三百二十一條第二項、第一
    項第三款之加重竊盜未遂罪。爰審酌被告之品行、素行、犯罪動機、目的、手段
    、所生之危害以及犯罪後態度等一切情狀，量處如主文所示之刑，以示儆懲。末
    查被告前曾受有期徒刑以上刑之宣告，執行完畢後，五年以內未曾受有期徒刑以
    上刑之宣告，有臺灣彰化地方法院檢察署刑案資料查註紀錄表乙紙在卷可稽，因
    一時貪念而誤罹刑章，經此教訓，應知警惕，當無再犯之虞，本院因認對被告所
    處之刑以暫不執行為適當，爰併予宣告緩刑三年，並於緩刑期內交付保護管束，
    以啟自新，並勵來茲。至扣案之工具包一包（內有美工刀、螺絲起子、老虎鉗、
    板手等物），為被告所有，供行竊所用之物，應依法宣告沒收。
據上論斷，應依刑事訴訟法第二百九十九條第一項前段，第三百條，刑法第三百二十
一條第二項、第一項第三款、第七十四條第二款、第九十三條第一項、第三十八條第
一項第二款，判決如主文。
本案經檢察官陳德芳到庭執行職務。
中    華    民    國    八  十  九    年      七       月      四       日
                            臺灣彰化地方法院刑事第二庭
                                法      官  康  弼  周
右正本證明與原本無異。
如不服本判決，應於判決送達後十日內向本院提出上訴狀( 須附繕本 )。
                                法院書記官  田  慧  賢
中    華    民    國    八  十  九    年      七       月      十       日
刑法第三百二十一條
犯竊盜罪而有左列情形之一者，處六月以上五年以下有期徒刑：
一、於夜間侵入住宅或有人居住之建築物、船艦或隱匿其內而犯之者。
二、毀越門扇、牆垣或其他安全設備而犯之者。
三、攜帶兇器而犯之者。
四、結夥三人以上而犯之者。
五、乘火災、水災或其他災害之際而犯之者。
六、在車站或埠頭而犯之者。
前項之未遂犯罰之。


司法院資訊處製作；財團法人民間司法改革基金會備份。
